【裁判字號】    97,簡上,849
【裁判日期】    971008
【裁判案由】    詐欺
【裁判全文】
臺灣板橋地方法院刑事判決             97年度簡上字第849號
上  訴  人
即  被  告  乙○○
上列上訴人因詐欺案件，不服本院97年度簡字第4160號中華民國
97年5 月28日第一審判決（聲請簡易判決處刑案號：97年度偵字
第10700 號），提起上訴，本院管轄之第二審合議庭判決如下：
    主  文
上訴駁回。
    事實及理由
一、本案經本院審理結果，認第一審以被告乙○○所為係犯刑法
    第三十條第一項、第三百三十九條第一項之幫助詐欺取財罪
    ，判處有期徒刑四月，如易科罰金，以新臺幣（下同）一千
    元折算一日，其認事用法均無違誤，量刑亦屬妥適，應予維
    持。除補充：「本院於審理期日所調查之證據資料，被告均
    同意作為證據，依刑事訴訟法第一百五十九條之五規定，均
    有證據能力」外，引用第一審刑事簡易判決書所載之事實、
    證據及理由（如附件）。
二、上訴人即被告乙○○上訴意旨略以：上開華南銀行帳戶係其
    女兒丙○○申請開立，於民國九十三年間借其提示支票、轉
    帳及存款使用，其將該帳戶存摺、提款卡、印章放在機車座
    墊下置物箱中，因自九十四年四月三十日起就沒有款項存入
    ，而未再使用，故不知何時遺失，並未將上開帳戶提供他人
    使用云云。
三、經查：
（一）上開帳戶係丙○○申請開立，於九十五年八月間將該帳戶
      提款卡、密碼、存摺、印章交予被告使用，嗣於九十六年
      七、八月間丙○○欲取回上開帳戶存摺，始經被告告知該
      等物件均已遺失等情，業經證人丙○○於檢察官偵訊時具
      結證述在卷，復為被告於檢察官訊問時所不爭執，此部分
      之事實，堪予認定。又觀諸卷附上開帳戶存款往來明細表
      所示，該帳戶自九十四年四月三十日起，除九十四年六月
      二十一日有一筆新臺幣十九元之利息收入外，即無任何存
      提交易往來，迄至九十六年十月三日之帳戶餘額為四百七
      十六元，同日先有提領現金四百元之紀錄，其後即陸續有
      四筆轉帳款項存入（其中包括本件被害人丁○○、甲○○
      轉帳存入之款項），旋即提領一空之情形，顯見被告前於
      偵查中所辯稱：於九十五年八月間使用上開帳戶供提示票
      據兌現云云，即非真實，無足採信。被告嗣於本院審理時
      改稱：於九十三年間即借用上開帳戶供提示票據、轉帳、
      存款之用云云，不僅前後供述互異，亦與證人丙○○前揭
      證言迥異，所辯難以自圓其說，亦非可採。
（二）再者，金融帳戶乃個人理財工具，稍有社會歷練、經驗之
      人，均知悉提款卡應與其帳戶存摺、密碼等分別收存，並
      妥善保管，以避免該帳戶遭他人盜領、盜用，以被告乃具
      有社會經驗，智識程度正常之成年人，對此當有認知，豈
      有將上開帳戶之提款卡、存摺、密碼，經年累月同置於機
      車座墊下置物箱，甚且於何時遺失均不知情之可能？此外
      ，被告於偵、審程序中，就密碼抄寫位置究為存摺內，抑
      或存摺塑膠套旁等節所為供述亦前後不一，難認屬實。綜
      上各情，上開帳戶存摺、提款卡及密碼應係被告提供予他
      人使用堪以認定，被告所辯無非卸責之詞，自難採信。從
      而，原審認定被告以單一幫助行為，幫助正犯侵害二被害
      人之財產法益，為想像競合，依刑法第三十條第一項、第
      二項、第三百三十九條第一項、第五十五條，並審酌被告
      提供上開金融機構帳戶供他人詐欺取財，助長詐騙財產犯
      罪之風氣，且因被告提供個人帳戶，致使執法院員難以追
      查該詐騙集團成員之真實身分，增加被害人尋求救濟之困
      難，並擾亂金融交易往來秩序，危害社會正常交易安全，
      兼衡被害人損失之金額、被告犯罪之動機、目的、手段及
      犯後否認犯行、態度不佳等一切情狀，判處有期徒刑四月
      ，並諭知易科罰金之折算標準，其認事用法，均無違誤，
      量刑亦屬妥適，應予維持。被告執持前詞，提起本件上訴
      ，核無理由，應予駁回。
據上論斷，應依刑事訴訟法第四百五十五條之一第一項、第三項
、第三百六十八條、第三百七十三條，判決如主文。
本案經檢察官謝岳龍到庭執行職務。
中    華    民    國    97    年    10    月    8     日
              刑事第十二庭    審判長法  官  陳  鴻  清
                                    法  官  朱  嘉  川
                                    法  官  劉  安  榕
上列正本證明與原本無異。
不得上訴。
                                    書記官  陳  盈  真
中    華    民    國    97    年    10    月    9     日
附錄本案論罪科刑法條全文：
中華民國刑法第339條
意圖為自己或第三人不法之所有，以詐術使人將本人或第三人之
物交付者，處5 年以下有期徒刑、拘役或科或併科1 千元以下罰
金。
以前項方法得財產上不法之利益或使第三人得之者，亦同。
前二項之未遂犯罰之。


司法院資訊處製作；財團法人民間司法改革基金會備份。
